最高法院刑事判決　　　　　　　一○○年度台上字第六二四號
上　訴　人　朱錦培
上列上訴人因違反毒品危害防制條例案件，不服台灣高等法院台
中分院中華民國九十九年十一月二十五日第二審判決（九十九年
度上訴字第一八五○號，起訴案號：台灣台中地方法院檢察署九
十八年度偵字第二○五九九號），提起上訴，本院判決如下：
    主  文
上訴駁回。
    理  由
按刑事訴訟法第三百七十七條規定：上訴於第三審法院，非以判
決違背法令為理由，不得為之；是提起第三審上訴，應以原判決
違背法令為理由，係屬法定要件。如果上訴理由書狀並未依據卷
內訴訟資料具體指摘原判決不適用何種法則或如何適用不當，或
所指摘原判決違法情事，顯與法律規定得為第三審上訴理由之違
法情形不相適合時，均應認其上訴為違背法律上之程式，予以駁
回。本件原判決依憑上訴人朱錦培於偵查及審理中之自白、證人
黃清國、白斯閔、張惠君、黃裕祥、張益德、江承諭、江明德之
證述，以及現場蒐證照片、行動電話雙向通聯紀錄、濫用藥物尿
液檢驗報告、委託鑑驗尿液代號與真實姓名對照表及採尿檢體監
管紀錄表等證據資料，認定上訴人有其事實欄一、二、所載單獨
販賣（二次），或與吳重明（已經原審判處罪刑確定）共同販賣
（三十次）第一級毒品海洛因之犯行，因而維持第一審論上訴人
以販賣第一級毒品計三十二罪，均累犯，依刑法第四十七條、毒
品危害防制條例第十七條第二項、刑法第五十九條規定，先加重
再遞減其刑後（法定本刑為死刑、無期徒刑部分未予加重），量
處如其附表一各編號所示之刑，並定其應執行之刑為有期徒刑十
九年六月，及為相關從刑之宣告，進而駁回上訴人之第二審上訴
。已詳敘認定犯罪事實所憑依據及其理由。上訴意旨略以：(一)、
上訴人就所犯毒品本案，悉自白認罪。原審雖增列適用新法即毒
品危害防制條例第十七條第一項以補第一審之漏遺，然卻仍量處
與第一審相同之刑，致上訴人未獲實質優惠，其用法、量刑間有
瑕疵，且違比例原則。(二)、上訴人無力選任辯護人，在不能獲取
妥適之法律輔助下，冒然提出他案判決供二審法官參考，卻引致
受命法官不悅，適得其反，蒙受法官之「意氣」用刑。上訴人既
未獲平心論典，即有發回更審之必要等語。惟查，原審以上訴人
就被訴販賣第一級毒品之本案犯行，於偵查及審判中均有自白，
認第一審適用毒品危害防制條例第十七條第二項規定減輕其刑，
再依刑法第五十九條規定遞減其刑，並審酌上訴人素行不佳，不
思以正途賺取所需，無視國家對杜絕毒品犯罪之禁令及毒品對健
康之戕害，販賣第一級毒品，足以使人施用後導致精神障礙與性
格異常，甚至造成人民生命健康受損之危險以及成癮性，嚴重戕
害國人身體健康，且危害社會安全，復足以對自身健康造成戕害
，行為殊不可取；惟犯罪所得不高，犯後坦承犯罪，已有悔意，
上訴人係犯罪主要角色，惟販賣數量不多等一切情狀後，各量處
如附表一所示之刑，並定應執行之刑為有期徒刑十九年六月等情
，為適當，因而維持第一審論處之罪刑，經核其論罪、科刑並無
違誤。又上訴人獲案後並未供出毒品來源或因而查獲其他正犯或
共犯；原判決理由亦無此部分之說明、論列。亦即本案並無應適
用毒品危害防制條例第十七條第一項規定減輕或免除其刑之情形
。至於原判決結論欄記載第一審判決所無之同條例「第十七條第
一項」等字樣（見原判決第三十三頁第十一行），顯係單純之贅
列，得以裁定更正之，難認原判決有漏未依「第十七條第一項」
規定減刑或免除其刑之違誤。上訴意旨關於此部分之指摘，應有
誤會。其次，他案判決並無當然拘束本案判決之效力，法院仍應
依其調查審理之結果，本其獨立審判及自由心證之職權，妥適裁
判。本件原判決就上訴人於原審提出之他案判決（見原審卷第一
三八頁以下），已敘明與本案之案情均不相同，不受該等他案判
決之影響等語（見原判決第三二頁第二行以下）。觀諸前述量刑
審酌結果，亦無違法或濫用權限情形。上訴意旨指摘原審法院「
意氣」用刑云云，要非適法之第三審上訴理由。其上訴違背法律
上之程式，應予駁回。
據上論結，應依刑事訴訟法第三百九十五條前段，判決如主文。
中    華    民    國  一○○  年    二    月    十    日
                      最高法院刑事第三庭
                          審判長法官  陳  正  庸  
                                法官  林  秀  夫  
                                法官  林  瑞  斌  
                                法官  謝  靜  恒  
                                法官  陳  世  雄  
本件正本證明與原本無異
                                      書  記  官  
中    華    民    國  一○○  年    二    月   十五   日
                                                      Q